臺灣高等法院臺南分院刑事判決
110年度上訴字第1088號
上  訴  人  
即  被  告  李昕紘



指定辯護人  本院公設辯護人  簡松柏
上列上訴人因毒品危害防制條例案件，不服臺灣雲林地方法院10
9年度訴字第257號中華民國110年8月31日第一審判決（起訴案號
：臺灣雲林地方檢察署107年度偵字第7587號、108年度偵字第93
號、108年度偵字第5778號），提起上訴，本院判決如下：
    主  文
原判決關於李昕紘犯罪所得新臺幣2500元沒收部分撤銷。
其他上訴駁回。
    事  實
一、李昕紘明知愷他命（俗稱K他命）係毒品危害防制條例第2條
    所列管之第三級毒品，不得持以販賣，竟意圖營利，與鄭○
    修基於販賣第三毒品以牟利之犯意聯絡，由李昕紘依鄭○修
    之指示，持用其所有之蘋果廠牌手機（IMEI：000000000000
    000號），與張○禎聯繫後（對話如本判決附表編號一），於
    民國107年4月11日凌晨3時45分許之後某時，在臺中市○區○○
    路0段0號「○○○○汽車旅館」之311號房，販賣重量約5公克之
    愷他命（價值5000元）給張○禎，事後再由鄭○修直接向張○
    禎收取價金5000元，以此方式販賣第三級毒品愷他命1次。
二、嗣為警於107年5月2日至鄭○修位於雲林縣○○市○○街0號2樓租
    屋處實施搜索，扣得如附表二所示之物，並經鄭○修同意至
    雲林縣○○鄉○○村○○00○0號實施搜索，扣得鄭○修所有之蘋果
    廠牌手機（含門號0000000000號SIM卡1張）、蘋果廠牌手機
    （含門號0000000000號SIM卡1張）各1支，而循線查悉上情
    （另查獲黃○信、蔡○憲等人。鄭○修、黃○信於原審判決後，
    未上訴而確定；蔡○憲部分嗣後另行審結）。
三、案經雲林縣警察局移送臺灣雲林地方檢察署（下稱雲林地檢
    署）檢察官暨檢察官指揮偵辦後起訴。
    理  由
一、上開犯罪事實，業據被告李昕紘於警詢、偵查中、原審及本
    院審理時坦承不諱，核與共同被告鄭○修所述情節相符，並
    經證人即購毒者張○禎證述屬實（見警二卷第185-189頁），
    且有附表三所示之證據資料在卷可稽，復有扣案如附表二編
    號１至、至、至、103、104、106、107、111、118至12
    2、124至130、132、136、138所示之物暨相關鑑定資料、搜
    索扣押資料可以佐證。再者，觀之附表一所示之對話紀錄，
    被告有問證人張○禎「要幾罐？」，張○禎則稱：「5 就夠了
    」，雙方並約在○○○○○○店見面，此顯係關於愷他命交易無誤
    。綜上，證人張○禎證述有於上開時地自鄭○修指示之被告李
    昕紘購得愷他命乙節，可以採信。
二、販賣毒品為違法行為，刑責甚重，近年來政府為杜絕各級毒
    品之氾濫，對於販賣各級毒品，無不嚴加查緝，販賣毒品屬
    重罪，衡諸一般經驗法則，被告如非意圖營利，豈有鋌而走
    險而賣出愷他命之理？況被告亦供稱：我交付愷他命給張○
    禎，最後是張○禎跟鄭○修算錢，但我知道毒品之價錢，是50
    00元，鄭○修會給我一點毒品，我可以賺到一點毒品施用的
    利潤等語（見原審卷一第302頁），其具有販賣毒品以牟利
    之犯意，甚為明確。
三、綜上所述，被告之任意性自白，有上開補強證據可資佐證，
    與事實相符，自得採為認定其犯罪之證據。本案事證已臻明
    確，被告販賣第三級毒品之犯行，均可認定，應依法論科。
四、論罪科刑：
　㈠行為後法律有變更者，適用行為時之法律。但行為後之法律
    有利於行為人者，適用最有利於行為人之法律，刑法第2條
    第1項定有明文。又法律變更之比較適用原則，於比較時應
    就罪刑有關之共犯、未遂犯、想像競合犯、牽連犯、連續犯
    、結合犯，以及累犯加重、自首減輕暨其他法定加減原因與
    加減例等一切情形，綜其全部罪刑之結果而為比較，不能割
    裂分別適用有利益之條文。查被告如附表所示之行為後，毒
    品危害防制條例第4條第3項、第17條第2項規定已於109年7
    月15日施行生效，同條例第4條第3項原規定「製造、運輸、
    販賣第三級毒品者，處7年以上有期徒刑，得併科新臺幣700
    萬元以下罰金。」修正後規定「製造、運輸、販賣第三級毒
    品者，處7年以上有期徒刑，得併科新臺幣1000萬元以下罰
    金」，修正後規定顯非較有利於被告；又同條例第17條第2
    項原規定「犯第4條至第8條之罪於偵查及審判中均自白者，
    減輕其刑。」修正為「犯第4條至第8條之罪於偵查及歷次審
    判中均自白者，減輕其刑。」修正後偵審自白減刑之要件較
    修正前嚴格，屬於法律變更之情形，且修正後規定亦未較有
    利於被告，綜合全部罪刑之結果比較後，自應適用修正前毒
    品危害防制條例第4條第3項及修正前同條例第17條第2項規
    定論斷。
　㈡被告販賣第三級毒品給張○禎之行為，係犯修正前毒品危害防
    制條例第4條第3項之販賣第三級毒品罪。被告與鄭○修有犯
    意聯絡及行為分擔，為共同正犯。
  ㈢被告先後於偵查、原審及本院審理中坦承於上開時地販賣愷
    他命給張○禎之犯行，有各該次筆錄可考，應依修正前毒品
    危害防制條例第17條第2項規定，減輕其刑。
  ㈣被告主張其僅受鄭○修之支配而犯罪，其情節可以憫恕，有刑
    法第59條之適用云云（見本院卷第7頁）。惟按，刑法第59
    條於94年2月2日修正公布，95年7月1日施行，將原條文：「
    犯罪之情狀可憫恕者，得酌量減輕其刑」，修正為：「犯罪
    之情狀顯可憫恕，認科以最低度刑仍嫌過重，得酌量減輕其
    刑」。立法說明指出：該條所謂「犯罪之情狀可憫恕」，本
    係指審酌刑法第57條各款所列事項以及其他一切與犯罪有關
    之情狀之結果，認其犯罪足堪憫恕者而言。依實務上見解，
    必在客觀上顯然足以引起一般同情，認為縱予宣告法定最低
    度刑猶嫌過重者，始有其適用。為防止酌減其刑之濫用，自
    應嚴定其適用之要件，以免法定刑形同虛設，破壞罪刑法定
    原則，乃增列文字，將此適用條件予以明文化。有該條之立
    法說明可參（最高法院99年度台上字第6388號裁判意旨）。
    又刑法第59條規定犯罪之情狀可憫恕者，得酌量減輕其刑，
    其所謂「犯罪之情狀」，與同法第57條規定科刑時應審酌之
    一切情狀，並非有截然不同之領域，於裁判上酌減其刑時，
    應就犯罪一切情狀（包括第57條所列舉之10款事項），予以
    全盤考量，審酌其犯罪有無可憫恕之事由（即有無特殊之原
    因與環境，在客觀上足以引起一般同情，以及宣告法定低度
    刑，是否猶嫌過重等等），以為判斷（最高法院95年度台上
    字第6157號判決參照）。尤以此項酌減之規定，係推翻立法
    者之立法形成，就法定最低度刑再予減輕，為司法之特權，
    適用上自應謹慎，未可為常態，其所具特殊事由，應使一般
    人一望即知有可憫恕之處，非可恣意為之。再者，被告為圖
    利而販賣毒品，其犯罪動機本不純正，實非有何特殊原因或
    環境致為犯罪之情形，且其經前述修正前毒品危害防制條例
    第17條第2項規定減輕其刑後，最低本刑已大幅減為有期徒
    刑3年6月（已是最低度刑），而刑法第59條為例外規定，自
    應從嚴審酌，依據前開說明，實難認定被告販毒情節，於量
    處最低度刑仍有情輕法重，情堪憫恕之情形，自無刑法第59
    條之適用。
五、撤銷部分(即犯罪所得沒收部分)：
　㈠按犯罪所得，屬於犯罪行為人者，沒收之；於全部或一部不
    能沒收或不宜執行沒收時，追徵其價額；犯罪所得已實際合
    法發還被害人者，不予宣告沒收或追徵，刑法第38條之1第1
    項前段、第3項及第5項分別定有明文。又共同犯罪行為人之
    組織分工及不法所得，未必相同，彼此間犯罪所得之分配懸
    殊，其分配較少甚或未受分配之人，如仍應就全部犯罪所得
    負連帶沒收之責，超過其個人所得之剝奪，無異代替其他犯
    罪參與者承擔刑罰，顯失公平，因共犯連帶沒收與罪刑相當
    原則相齟齬，故共同犯罪，所得之物之沒收，應就各人分得
    之數為之，亦即沒收或追徵應就各人所實際分得者為之（最
    高法院104年第13次及第14次刑庭會議決議㈠意旨參照）。
　㈡查被告販賣5000元的愷他命給張○禎後，事後再由鄭○修直接
    向張○禎收取該5000元的價金乙節，已據被告供述明確，其
    並稱：僅賺到毒品供自己吃等語明確（見原審卷一第302頁
    ），鄭○修亦稱：這次我有拿到5000元，我沒有將錢分給
　　李昕紘，我忘記有沒有分毒品給他吃等語（見原審卷一第28
    3頁），足見被告未與鄭○修平分該5000元，且依其他卷證資
    料亦無法證明被告有從鄭○修處取得2500元之事實，原審認
    定被告有獲得2500元之不法所得，顯有未合，所為沒收之諭
    知，於法不合，應予撤銷。
六、駁回上訴的理由（即犯罪所得以外之部分）：　　
　㈠原審以被告罪證明確，因而適用上開規定予以論罪，並審酌
    被告的素行（見前科表），而其明知愷他命毒品具有成癮性
    、濫用性及社會危害性，竟持以販賣，增加毒品在社會流通
    之危險性，且令施用者沉迷於毒癮，無法自拔，輕則戕害個
    人身心，重則因缺錢購毒而引發各種犯罪，所為危害社會治
    安，影響社會善良風氣，實非可取；衡以被告僅共同販毒1
    次，並考量其並非販毒之主要角色，併酌以其犯後業已坦承
    全部犯行，犯後態度尚佳，暨其自陳目前從事銷售員及議員
    助理工作，為高職畢業之教育程度，未婚，家中有奶奶、父
    母、弟弟之家庭狀況及其等辯護人對量刑之意見等一切情狀
    ，量處有期徒刑3年6月。
　㈡原審復敘明：⑴如附表二（即原判決附表三）編號138所示之
    手機，為被告所有，作為此次與鄭○修共同販毒而與張○禎聯
    絡使用之情，已據其供陳在卷（見原審卷二第306頁），爰
    依毒品危害防制條例第19條第1項規定宣告沒收。⑵其餘扣案
    如附表二所示之物，或為其他共犯所有或與本案犯罪無涉，
    爰不在被告部分宣告沒收。
　㈢本院經核原審判決此部分認事用法並無不當，量刑方面亦稱
    允洽，應予維持。　
　㈣被告提起上訴主張本案有刑法第59條的適用，且原審量刑過
    重，請求撤銷改判云云。惟本案並無刑法第59條的適用，已
    如前述，被告此部分之上訴理由，即屬無據；又按刑之量定
    ，為求個案裁判之妥當性，法律賦予法院裁量之權，量刑輕
    重，屬為裁判之事實審法院得依職權自由裁量之事項。苟其
    量刑已以行為人之責任為基礎，並斟酌刑法第57條各款所列
    情狀，在法定刑度內，酌量科刑，如無偏執一端，致明顯失
    出失入情形，上級審法院即不得單就量刑部分遽指為不當或
    違法（最高法院72年台上字第6696號判決）。查，原審以行
    為人之責任為基礎，斟酌刑法第57條之各款事由而為刑之量
    定，已於理由欄中詳加論敘載明，既未逾越法定刑度，亦未
    違反比例原則或罪刑相當原則，難認有何濫用權限情形。況
    販賣第三級毒品之法定刑為7年以上有期徒刑，得併科新臺
    幣700萬元下之罰金，原審僅量定有期徒刑3年6月，核屬減
    刑後之最低度刑，對被告已相當優惠，並無過重之虞，難認
    有何違法或不當的情形。被告提起上訴指摘原審判決不當，
    請求撤銷改判，為無理由，應予駁回。
據上論結，應依刑事訴訟法第368條、第369條第1項前段、第364
條，判決如主文。
本案經檢察官黃立人提起公訴，檢察官黃朝貴到庭執行職務。
中　　華　　民　　國　　110 　年　　11　　月　　25　　日
                  刑事第七庭    審判長法　官  吳勇輝
                                      法　官  吳錦佳
                                      法　官  黃國永
以上正本證明與原本無異。
如不服本判決應於收受送達後20日內向本院提出上訴書狀，其未
敘述上訴理由者，並得於提起上訴後20日內向本院補提理由書（
均須按他造當事人之人數附繕本）「切勿逕送上級法院」。
　　　　　　　　　　　　　　　　　　　書記官  葉宥鈞
中　　華　　民　　國　　110 　年　　11　　月　　25　　日

附錄本案論罪科刑法條全文：
修正前毒品危害防制條例第4條
製造、運輸、販賣第一級毒品者，處死刑或無期徒刑；處無期徒
刑者，得併科新臺幣二千萬元以下罰金。
製造、運輸、販賣第二級毒品者，處無期徒刑或七年以上有期徒
刑，得併科新臺幣一千萬元以下罰金。
製造、運輸、販賣第三級毒品者，處七年以上有期徒刑，得併科
新臺幣七百萬元以下罰金。
製造、運輸、販賣第四級毒品者，處五年以上十二年以下有期徒
刑，得併科新臺幣三百萬元以下罰金。
製造、運輸、販賣專供製造或施用毒品之器具者，處一年以上七
年以下有期徒刑，得併科新臺幣一百萬元以下罰金。
前五項之未遂犯罰之。

附表一：
對話內容（含出處） ①李昕紘持用之手機通訊軟體iMessage對話紀錄（警2610卷二第191至192頁） ②內容： 李昕紘與暱稱「獅子座哥哥」之張○禎對話 【107年4月11日凌晨3時45分】 李昕紘：老大要幾罐 張○禎：5 就夠了         妳也不暖         待會要去上班 李昕紘：蛤 張○禎：五         不然待會要上班         不能繼續下去 李昕紘：老大地址         好了跟我說 張○禎：妳打○○○○○○店 李昕紘：現在出發嗎 張○禎：妳可以出發 李昕紘：好大 張○禎：但我還沒叫妳進來妳不要進來 李昕紘：好哈哈 張○禎：有威而鋼嗎？ 李昕紘：…         沒有 張○禎：嗯         在嗎？         去藥局幫我買         犀利士         還是威爾剛         幫我買一下         我處理一下         好 　　   （傳送○○○藥局GOOGLE地圖照片）         這邊有         妳多久到         不用我去買就好         妳七點左右過來就好         我先忙 李昕紘：…         我能去哪 張○禎：慢慢開 李昕紘：到台中 張○禎：吃個東西 李昕紘：恩恩 

附表二：
查獲時間：107年5月2日下午6時40分起至同日晚上9時30分止
查獲地點：雲林縣○○市○○街0號2樓
受搜索人：張○禎
受執行人：黃○信、李昕紘、陳○瑋、張○利、鄭○修、蔡○憲
查獲位置：000-000 號重機車置物箱內
編號 名稱 數量 備註  １ DIABLO（小惡魔圖樣）毒品 咖啡包（彩色螺旋包裝） 47包 ①警2610卷三第139至181頁扣押物品目錄表（以下同）編號A-1  ②A-1、B-76、B-77、B-78、C-5、C-33、C-35、C-47經抽樣鑑定呈第三級毒品「4-甲基甲基卡西酮」、「甲基-N，N-二甲基卡西酮」、「硝甲西泮」及第四級毒品「硝西泮」陽性反應（卷內無證據證明鄭○修、蔡○憲知悉販賣給黃○閎之混合型毒品咖啡包內含第四級毒品「硝西泮」成分），淨重10.7155公克、驗餘淨重9.5526公克（見衛生福利部草屯療養院草療鑑字第1100500369號鑑驗書，原審卷二第225至231頁） ③鄭○修所有  ２ K 他命（1.5 公克） 1 包 ①扣押物品目錄表編號A-2  ②A-2至A-11、B-1至B-70、B-73至B-75、C-29至C-32、C-36至C-41、C-43經抽樣鑑定呈第三級毒品「愷他命」陽性反應，總淨重479.84公克，純度97％，總純質淨重約465.44公克（見內政部警政署刑事警察局107年11月1日刑鑑字第1078004908號鑑定書，偵5778卷第103至104頁） ③鄭○修所有  ３ K 他命（1.5 公克） 1 包 ①扣押物品目錄表編號A-3  ②同編號２鑑定結果 ③鄭○修所有  ４ K 他命（1.5 公克） 1 包 ①扣押物品目錄表編號A-4  ②同編號２鑑定結果 ③鄭○修所有  ５ K 他命（1.5 公克） 1 包 ①扣押物品目錄表編號A-5  ②同編號２鑑定結果 ③鄭○修所有  ６ K 他命（1.5 公克） 1 包 ①扣押物品目錄表編號A-6  ②同編號２鑑定結果 ③鄭○修所有  ７ K 他命（1.5 公克） 1 包 ①扣押物品目錄表編號A-7  ②同編號２鑑定結果 ③鄭○修所有  ８ K 他命（1.5 公克） 1 包 ①扣押物品目錄表編號A-8  ②同編號２鑑定結果 ③鄭○修所有  ９ K 他命（1.5 公克） 1 包 ①扣押物品目錄表編號A-9  ②同編號２鑑定結果 ③鄭○修所有   K 他命（1.5 公克） 1 包 ①扣押物品目錄表編號A-10  ②同編號２鑑定結果 ③鄭○修所有   K 他命（1.5 公克） 1 包 ①扣押物品目錄表編號A-11  ②同編號２鑑定結果 ③鄭○修所有 

查獲位置：168-HPB 號重機車置物箱內
編號 名稱 數量 備註   K 他命（50.5公克） 1 包 ①扣押物品目錄表編號B-1  ②同編號２鑑定結果 ③鄭○修所有   K 他命（39.5公克） 1 包 ①扣押物品目錄表編號B-2  ②同編號２鑑定結果 ③鄭○修所有   K 他命（48.5公克） 1 包 ①扣押物品目錄表編號B-3  ②同編號２鑑定結果 ③鄭○修所有   K 他命（48.5公克） 1 包 ①扣押物品目錄表編號B-4  ②同編號２鑑定結果 ③鄭○修所有   K 他命（48.5公克） 1 包 ①扣押物品目錄表編號B-5  ②同編號２鑑定結果 ③鄭○修所有   K 他命（49.5公克） 1 包 ①扣押物品目錄表編號B-6  ②同編號２鑑定結果 ③鄭○修所有   K 他命（50公克） 1 包 ①扣押物品目錄表編號B-7  ②同編號２鑑定結果 ③鄭○修所有   K 他命（49.5公克） 1 包 ①扣押物品目錄表編號B-8  ②同編號２鑑定結果 ③鄭○修所有   K 他命（1.5 公克） 1 包 ①扣押物品目錄表編號B-9  ②同編號２鑑定結果 ③鄭○修所有   K 他命（1.5 公克） 1 包 ①扣押物品目錄表編號B-10  ②同編號２鑑定結果 ③鄭○修所有   K 他命（1.5 公克） 1 包 ①扣押物品目錄表編號B-11  ②同編號２鑑定結果 ③鄭○修所有   K 他命（1.5 公克） 1 包 ①扣押物品目錄表編號B-12  ②同編號２鑑定結果 ③鄭○修所有   K 他命（1.5 公克） 1 包 ①扣押物品目錄表編號B-13  ②同編號２鑑定結果 ③鄭○修所有   K 他命（1.5 公克） 1 包 ①扣押物品目錄表編號B-14  ②同編號２鑑定結果 ③鄭○修所有   K 他命（1.5 公克） 1 包 ①扣押物品目錄表編號B-15  ②同編號２鑑定結果 ③鄭○修所有   K 他命（1.5 公克） 1 包 ①扣押物品目錄表編號B-16  ②同編號２鑑定結果 ③鄭○修所有   K 他命（1.5 公克） 1 包 ①扣押物品目錄表編號B-17  ②同編號２鑑定結果 ③鄭○修所有   K 他命（1.5 公克） 1 包 ①扣押物品目錄表編號B-18  ②同編號２鑑定結果 ③鄭○修所有   K 他命（1.5 公克） 1 包 ①扣押物品目錄表編號B-19  ②同編號２鑑定結果 ③鄭○修所有   K 他命（1.5 公克） 1 包 ①扣押物品目錄表編號B-20  ②同編號２鑑定結果 ③鄭○修所有   K 他命（1.5 公克） 1 包 ①扣押物品目錄表編號B-21  ②同編號２鑑定結果 ③鄭○修所有   K 他命（1.5 公克） 1 包 ①扣押物品目錄表編號B-22  ②同編號２鑑定結果 ③鄭○修所有   K 他命（1.5 公克） 1 包 ①扣押物品目錄表編號B-23  ②同編號２鑑定結果 ③鄭○修所有   K 他命（1.5 公克） 1 包 ①扣押物品目錄表編號B-24  ②同編號２鑑定結果 ③鄭○修所有   K 他命（1.5 公克） 1 包 ①扣押物品目錄表編號B-25  ②同編號２鑑定結果 ③鄭○修所有   K 他命（1.5 公克） 1 包 ①扣押物品目錄表編號B-26  ②同編號２鑑定結果 ③鄭○修所有   K 他命（1.5 公克） 1 包 ①扣押物品目錄表編號B-27  ②同編號２鑑定結果 ③鄭○修所有   K 他命（1.5 公克） 1 包 ①扣押物品目錄表編號B-28  ②同編號２鑑定結果 ③鄭○修所有   K 他命（1.5 公克） 1 包 ①扣押物品目錄表編號B-29  ②同編號２鑑定結果 ③鄭○修所有   K 他命（1.5 公克） 1 包 ①扣押物品目錄表編號B-30  ②同編號２鑑定結果 ③鄭○修所有   K 他命（1.5 公克） 1 包 ①扣押物品目錄表編號B-31  ②同編號２鑑定結果 ③鄭○修所有   K 他命（1.5 公克） 1 包 ①扣押物品目錄表編號B-32  ②同編號２鑑定結果 ③鄭○修所有   K 他命（1.5 公克） 1 包 ①扣押物品目錄表編號B-33  ②同編號２鑑定結果 ③鄭○修所有　   K 他命（1.5 公克） 1 包 ①扣押物品目錄表編號B-34  ②同編號２鑑定結果 ③鄭○修所有   K 他命（1.5 公克） 1 包 ①扣押物品目錄表編號B-35  ②同編號２鑑定結果 ③鄭○修所有   K 他命（1.5 公克） 1 包 ①扣押物品目錄表編號B-36  ②同編號２鑑定結果 ③鄭○修所有   K 他命（1.5 公克） 1 包 ①扣押物品目錄表編號B-37  ②同編號２鑑定結果 ③鄭○修所有   K 他命（1.5 公克） 1 包 ①扣押物品目錄表編號B-38  ②同編號２鑑定結果 ③鄭○修所有   K 他命（1.5 公克） 1 包 ①扣押物品目錄表編號B-39  ②同編號２鑑定結果 ③鄭○修所有   K 他命（1.5 公克） 1 包 ①扣押物品目錄表編號B-40  ②同編號２鑑定結果 ③鄭○修所有   K 他命（1.5 公克） 1 包 ①扣押物品目錄表編號B-41  ②同編號２鑑定結果 ③鄭○修所有   K 他命（1.5 公克） 1 包 ①扣押物品目錄表編號B-42  ②同編號２鑑定結果 ③鄭○修所有   K 他命（1.5 公克） 1 包 ①扣押物品目錄表編號B-43  ②同編號２鑑定結果 ③鄭○修所有   K 他命（1.5 公克） 1 包 ①扣押物品目錄表編號B-44  ②同編號２鑑定結果 ③鄭○修所有   K 他命（1.5 公克） 1 包 ①扣押物品目錄表編號B-45  ②同編號２鑑定結果 ③鄭○修所有   K 他命（1.5 公克） 1 包 ①扣押物品目錄表編號B-46  ②同編號２鑑定結果 ③鄭○修所有   K 他命（1.5 公克） 1 包 ①扣押物品目錄表編號B-47  ②同編號２鑑定結果 ③鄭○修所有   K 他命（1.5 公克） 1 包 ①扣押物品目錄表編號B-48  ②同編號２鑑定結果 ③鄭○修所有   K 他命（1.5 公克） 1 包 ①扣押物品目錄表編號B-49  ②同編號２鑑定結果 ③鄭○修所有   K 他命（1.5 公克） 1 包 ①扣押物品目錄表編號B-50  ②同編號２鑑定結果 ③鄭○修所有   K 他命（1.5 公克） 1 包 ①扣押物品目錄表編號B-51  ②同編號２鑑定結果 ③鄭○修所有   K 他命（1.5 公克） 1 包 ①扣押物品目錄表編號B-52  ②同編號２鑑定結果 ③鄭○修所有   K 他命（1.5 公克） 1 包 ①扣押物品目錄表編號B-53  ②同編號２鑑定結果 ③鄭○修所有   K 他命（1.5 公克） 1 包 ①扣押物品目錄表編號B-54  ②同編號２鑑定結果 ③鄭○修所有   K 他命（1.5 公克） 1 包 ①扣押物品目錄表編號B-55  ②同編號２鑑定結果 ③鄭○修所有   K 他命（1.5 公克） 1 包 ①扣押物品目錄表編號B-56  ②同編號２鑑定結果 ②鄭○修所有   K 他命（1.5 公克） 1 包 ①扣押物品目錄表編號B-57  ②同編號２鑑定結果 ③鄭○修所有   K 他命（1.5 公克） 1 包 ①扣押物品目錄表編號B-58  ②同編號２鑑定結果 ③鄭○修所有   K 他命（1.5 公克） 1 包 ①扣押物品目錄表編號B-59  ②同編號２鑑定結果 ③鄭○修所有   K 他命（1.5 公克） 1 包 ①扣押物品目錄表編號B-60  ②同編號２鑑定結果 ③鄭○修所有   K 他命（1.5 公克） 1 包 ①扣押物品目錄表編號B-61  ②同編號２鑑定結果 ③鄭○修所有   K 他命（1.5 公克） 1 包 ①扣押物品目錄表編號B-62  ②同編號２鑑定結果 ③鄭○修所有   K 他命（1.5 公克） 1 包 ①扣押物品目錄表編號B-63  ②同編號２鑑定結果 ③鄭○修所有   K 他命（1.5 公克） 1 包 ①扣押物品目錄表編號B-64  ②同編號２鑑定結果 ③鄭○修所有   K 他命（1.5 公克） 1 包 ①扣押物品目錄表編號B-65  ②同編號２鑑定結果 ③鄭○修所有   K 他命（1.5 公克） 1 包 ①扣押物品目錄表編號B-66  ②同編號２鑑定結果 ③鄭○修所有   K 他命（1.5 公克） 1 包 ①扣押物品目錄表編號B-67  ②同編號２鑑定結果 ③鄭○修所有   K 他命（1.5 公克） 1 包 ①扣押物品目錄表編號B-68  ②同編號２鑑定結果 ③鄭○修所有   K 他命（1.5 公克） 1 包 ①扣押物品目錄表編號B-69  ②同編號２鑑定結果 ③鄭○修所有   K 他命（1.5 公克） 1 包 ①扣押物品目錄表編號B-70  ②同編號２鑑定結果 ③鄭○修所有   Hello Kitty桃紅色錢包 1 只 ①扣押物品目錄表編號B-71  ②無證據證明與本案犯行有關   現金（新臺幣） 7,350元 ①扣押物品目錄表編號B-72 ②查獲位置：前揭錢包內  ③無證據證明與本案犯行有關   K 他命（1.5 公克） 1 包 ①扣押物品目錄表編號B-73  ②同編號２鑑定結果 ③鄭○修所有   K 他命（1.5 公克） 1 包 ①扣押物品目錄表編號B-74  ②同編號２鑑定結果 ③鄭○修所有   K 他命（1.5 公克） 1 包 ①扣押物品目錄表編號B-75  ②同編號２鑑定結果 ③鄭○修所有   DIABLO（小惡魔圖樣）毒品咖啡包（彩色螺旋包裝） 4 包 ①扣押物品目錄表編號B-76  ②同編號１鑑定結果 ③鄭○修所有   DIABLO（小惡魔圖樣）毒品咖啡包（彩色螺旋包裝） 41包 ①扣押物品目錄表編號B-77  ②同編號１鑑定結果 ③鄭○修所有   DIABLO（小惡魔圖樣）毒品咖啡包（彩色螺旋包裝） 50包 ①扣押物品目錄表編號B-78  ②同編號１鑑定結果 ③鄭○修所有 

查獲位置：雲林縣○○市○○街0號2樓
編號 名稱 數量 備註   租賃契約（雲林縣○○市○○街0號2樓；承租人：徐○琳） 1 份 ①扣押物品目錄表編號C-1  ②查獲位置：○○街0號2樓廚房 ③該址雖為本案附表一編號１、３、７、８之犯罪地點，但租賃契約本身，無證據證明與本案犯行有關。   番刀 1 把 ①扣押物品目錄表編號C-2  ②查獲位置：○○街0號2樓客廳 ③無證據證明與本案犯行有關   番刀 1 把 ①扣押物品目錄表編號C-3  ②查獲位置：○○街0號2樓客廳 ③無證據證明與本案犯行有關   番刀 1 把 ①扣押物品目錄表編號C-4  ②查獲位置：○○街0號2樓客廳 ③無證據證明與本案犯行有關   DIABLO（小惡魔圖樣）毒品咖啡包（彩色螺旋包裝） 14包 ①扣押物品目錄表編號C-5  ②查獲位置：○○街0號2樓客廳沙發下方 ③同編號１鑑定結果 ④鄭○修所有   分裝罐 1 批 ①扣押物品目錄表編號C-6  ②查獲位置：○○街0號2樓客廳電視櫃上 ③鄭○修所有   分裝袋 1 批 ①扣押物品目錄表編號C-7  ②查獲位置：○○街0號2樓客廳電視櫃上 ③鄭○修所有   記事簿 1本 ①扣押物品目錄表編號C-8  ②查獲位置：○○街0號2樓客廳茶几右抽屜內 ③③無證據證明與本案犯行有關   本票（NO.000000-00）發票人洪○修 3 張 ①扣押物品目錄表編號C-9  ②查獲位置：○○街0號2樓客廳茶几右抽屜內 ③無證據證明與本案犯行有關   現金保管條（洪○修） 1 張 ①扣押物品目錄表編號C-10  ②查獲位置：○○街0號2樓客廳茶几右抽屜內 ③無證據證明與本案犯行有關   借據（洪○修） 1 張 ①扣押物品目錄表編號C-11  ②查獲位置：○○街0號2樓客廳茶几右抽屜內 ③無證據證明與本案犯行有關 101 身分證影本（洪○修） 1 張 ①扣押物品目錄表編號C-12  ②查獲位置：○○街0號2樓客廳茶几右抽屜內 ③無證據證明與本案犯行有關 102 長槍子彈 1 顆 ①扣押物品目錄表編號C-13  ②查獲位置：○○街0號2樓客廳茶几右抽屜內 ③無證據證明與本案犯行有關 103 分裝袋 1 批 ①扣押物品目錄表編號C-14  ②查獲位置：○○街0號2樓客廳茶几右抽屜內 ③鄭○修所有 104 電子磅秤 1 台 ①扣押物品目錄表編號C-15  ②查獲位置：○○街0號2樓客廳茶几右抽屜內 ③鄭○修所有 105 長槍子彈 2 顆 ①扣押物品目錄表編號C-16  ②查獲位置：○○街0號2樓客廳茶几左抽屜內 ③無證據證明與本案犯有關 106 分裝袋 1 批 ①扣押物品目錄表編號C-17  ②查獲位置：○○街0號2樓客廳茶几左抽屜內 ③鄭○修所有 107 電子磅秤 1 台 ①扣押物品目錄表編號C-18  ②查獲位置：○○街0號2樓客廳茶几左抽屜內 ③鄭○修所有 108 K 盤 1 個 ①扣押物品目錄表編號C-19  ②查獲位置：○○街0號2樓客廳茶几上 ③無證據證明與本案犯行有關 109 K 板 1 個 ①扣押物品目錄表編號C-20  ②查獲位置：○○街0號2樓客廳茶几上 ③無證據證明與本案犯行有關 110 疑似K 他命之白色結晶物（1 公克） 1 包 ①扣押物品目錄表編號C-21  ②查獲位置：○○街0號2樓客廳茶几上 ③送驗未檢出毒品成分（見衛生福利部草屯療養院草療鑑字第1090200268號鑑驗書，原審卷一第207頁） ④業經雲林縣警察局對持有人蔡○憲處分沒入（見原審卷一第206頁雲林縣警察局109年3月5日處分書） ⑤無證據證明與本案犯行有關 111 APPLE 牌行動電話（門號0000-000000 ，IMEI碼000000000000000） 1 支 ①扣押物品目錄表編號C-22  ②查獲位置：○○街0號2樓客廳茶几上 ③蔡○憲所有 112 APPLE 牌行動電話（IMEI碼000000000000000） 1 支 ①扣押物品目錄表編號C-23  ②查獲位置：○○街0號2樓客廳茶几上 ③無證據證明與本案犯行有關 113 APPLE 牌行動電話（IMEI碼000000000000000） 1 支 ①扣押物品目錄表編號C-24  ②查獲位置：○○街0號2樓客廳茶几上 ③無證據證明與本案犯行有關 114 APPLE牌IPad平板電腦（序號DQTNRRPEG5VV） 1 台 ①扣押物品目錄表編號C-25  ②查獲位置：○○街0號2樓客廳沙發旁 ②無證據證明與本案犯行有關 115 現金（新臺幣） 6,700元 ①扣押物品目錄表編號C-26  ②查獲位置：黃○信身上 ③其中2,000元業經本院107年度訴字第718號判決對黃○信宣告沒收。 ④無證據證明與本案犯行有關 116 APPLE 牌行動電話（IMEI碼000000000000000） 1 支 ①扣押物品目錄表編號C-27  ②查獲位置：黃○信身上 ③無證據證明與本案犯行有關 117 APPLE 牌行動電話（門號0000-000000 ，IMEI碼000000000000000） 1 支 ①扣押物品目錄表編號C-28  ②查獲位置：陳○瑋身上 ③無證據證明與本案犯行有關 118 K 他命（1.5公克） 1 包 ①扣押物品目錄表編號C-29  ②查獲位置：○○街0號2樓廚房旁臥室衣櫃內 ③同編號２鑑定結果 ④鄭○修所有 119 K 他命（1.5公克） 1 包 ①扣押物品目錄表編號C-30  ②查獲位置：○○街0號2樓廚房旁臥室衣櫃內 ③同編號２鑑定結果 ④鄭○修所有 120 K 他命（1.5公克） 1 包 ①扣押物品目錄表編號C-31  ②查獲位置：○○街0號2樓廚房旁臥室衣櫃內 ③同編號２鑑定結果 ④鄭○修所有 121 K 他命（1.5公克） 1 包 ①扣押物品目錄表編號C-32  ②查獲位置：○○街0號2樓廚房旁臥室衣櫃內 ③同編號２鑑定結果 ④鄭○修所有 122 DIABLO（小惡魔圖樣）毒品咖啡包（彩色螺旋包裝） 8 包 ①扣押物品目錄表編號C-33  ②查獲位置：○○街0號2樓廚房旁臥室衣櫃內 ③同編號１鑑定結果 ④鄭○修所有 123 毒梅錠（標示「PLUMC」）（澄色包裝） 17包 ①扣押物品目錄表編號C-34  ②查獲位置：○○街0號2樓廚房旁臥室衣櫃內 ③內含磚紅色錠劑，鑑定呈第二級毒品「甲基安非他命」、第三級毒品「硝甲西泮」及第四級毒品「硝西泮」陽性反應，淨重1.0869公克、驗餘淨重0.2074公克（見衛生福利部草屯療養院草療鑑字第1100500369號鑑驗書，原審卷二第225至231頁） ④無證據證明與本案犯行有關 124 DIABLO（小惡魔圖樣）毒品咖啡包（彩色螺旋包裝） 10包 ①扣押物品目錄表編號C-35  ②查獲位置：○○街0號2樓廚房旁臥室衣櫃內 ③同編號１鑑定結果 ④鄭○修所有 125 K 他命（1.5公克） 1 包 ①扣押物品目錄表編號C-36  ②查獲位置：○○街0號2樓廚房旁臥室衣櫃內 ③同編號２鑑定結果 ④鄭○修所有 126 K 他命（1.5公克） 1 包 ①扣押物品目錄表編號C-37  ②查獲位置：○○街0號2樓廚房旁臥室衣櫃內 ③同編號２鑑定結果 127 K 他命（1.5公克） 1 包 ①扣押物品目錄表編號C-38  ②查獲位置：○○街0號2樓廚房旁臥室衣櫃內 ③同編號２鑑定結果 ④鄭○修所有 128 K 他命（1.5公克） 1 包 ①扣押物品目錄表編號C-39  ②查獲位置：○○街0號2樓廚房旁臥室衣櫃內 ③同編號２鑑定結果 ④鄭○修所有 129 K 他命（1.5公克） 1 包 ①扣押物品目錄表編號C-40  ②查獲位置：○○街0號2樓廚房旁臥室衣櫃內 ③同編號２鑑定結果 ④鄭○修所有 130 K 他命（1.5公克） 1 包 ①扣押物品目錄表編號C-41  ②查獲位置：○○街0號2樓廚房旁臥室衣櫃內 ③同編號２鑑定結果 ④鄭○修所有 131 鋁棒 1 支 ①扣押物品目錄表編號C-42  ②查獲位置：○○街0號2樓房中間小臥室床旁 ③無證據證明與本案犯行有關 132 K 他命（3 公克） 1 包 ①扣押物品目錄表編號C-43  ②查獲位置：○○街0號2樓客主臥室衣架上 ③同編號２鑑定結果 ④鄭○修所有 133 帳冊 1 本 ①扣押物品目錄表編號C-44  ②查獲位置：○○街0號2樓客主臥室衣架上 ③無證據證明與本案犯行有關 134 APPLE 牌行動電話（IMEI碼000000000000000） 1 支 ①扣押物品目錄表編號C-45  ②查獲位置：○○街0號2樓客主臥室衣架上 ③無證據證明與本案犯行有關 135 ASUS牌行動電話（無SIM 卡，IMEI碼000000000000000） 1 支 ①扣押物品目錄表編號C-46  ②查獲位置：○○街0號2樓客主臥室衣架上 ③無證據證明與本案犯行有關 136 DIABLO（小惡魔圖樣）毒品咖啡包（彩色螺旋包裝） 9 包 ①扣押物品目錄表編號C-47  ②查獲位置：○○街0號2樓主臥室廁所天花板上 ③同編號１鑑定結果 ②鄭○修所有 137 黑色手提袋 1 個 ①扣押物品目錄表編號C-48  ②查獲位置：李昕紘身上 ③無證據證明與本案犯行有關 138 APPLE 牌行動電話（IMEI碼000000000000000） 1 支 ①扣押物品目錄表編號C-49  ②查獲位置：○○街0號2樓客廳李昕紘前揭黑色手提袋內 ③李昕紘所有 139 APPLE 牌行動電話（門號0000-000000 ，IMEI碼000000000000000 ） 1 支 ①扣押物品目錄表編號C-50  ②查獲位置：○○街0號2樓客廳李昕紘前揭黑色手提袋內 ③無證據證明與本案犯行有關 140 K 他命（1 公克） 1 包 ①扣押物品目錄表編號C-51（併參雲林縣警察局110年5月24日雲警刑科字第1100020417號函暨附件雲林地檢署108年保字第1029號扣押物品清單、李昕紘107年5月3日警詢筆錄，原審卷二第155至168頁）　 ②查獲位置：○○街0號2樓客廳李昕紘前揭黑色手提袋內 ③業經雲林縣警察局對持有人李昕紘處分沒入（見原審卷一第210頁雲林縣警察局107年12月27日處分書）　 ④李昕紘供稱係供己施用，與本案犯行無關（警2610卷一第108頁）。 141 現金（新臺幣） 56,900元 ①扣押物品目錄表編號C-52  ②查獲位置：○○街0號2樓客廳李昕紘前揭黑色手提袋內 ③無證據證明與本案犯行有關 142 ACER牌筆記型電腦（SN：NXMQ0TZ000000000000000） 1 台 ①扣押物品目錄表編號C-53  ②查獲位置：○○街0號2樓客廳張○利身上 ③無證據證明與本案犯行有關 143 隨身碟 1 個 ①扣押物品目錄表編號C-54  ②查獲位置：○○街0號2樓客廳張○利身上 ③無證據證明與本案犯行有關 144 APPLE 牌行動電話（IMEI碼000000000000000） 1 支 ①扣押物品目錄表編號C-55  ②查獲位置：○○街0號2樓客廳張○利身上 ③無證據證明與本案犯行有關 145 APPLE 牌行動電話（門號0000-000000 ，IMEI碼000000000000000） 1 支 ①扣押物品目錄表編號C-56  ②查獲位置：○○街0號2樓客廳張○利身上 ③無證據證明與本案犯行有關 146 現金（新臺幣） 4,300元 ①扣押物品目錄表編號C-57  ②查獲位置：○○街0號2樓客廳張○利身上 ③無證據證明與本案犯行有關 147 中國農民銀行金融卡（0000000000000000000 ） 1 張 ①扣押物品目錄表編號C-58  ②查獲位置：○○街0號2樓客廳張○利身上 ③無證據證明與本案犯行有關 148 中國工商銀行金融卡（0000000000000000000） 1 張 ①扣押物品目錄表編號C-59  ②查獲位置：○○街0號2樓客廳張○利身上 ②無證據證明與本案犯行有關 149 中國工商銀行金融卡（0000000000000000000） 1 張 ①扣押物品目錄表編號C-60  ②查獲位置：○○街0號2樓客廳張○利身上 ③無證據證明與本案犯行有關 150 便條紙（記載唐○等資料） 1 張 ①扣押物品目錄表編號C-61  ②查獲位置：○○街0號2樓客廳張○利身上 ③無證據證明與本案犯行有關 151 中國移動SIM 卡（00000000000000000000，用戶號碼00000000000） 1 張 ①扣押物品目錄表編號C-62  ②查獲位置：○○街0號2樓客廳張○利身上 ③無證據證明與本案犯行有關 152 中國移動SIM 卡（0000000000000000000 ，用戶號碼00000000000） 1 張 ①扣押物品目錄表編號C-63  ②查獲位置：○○街0號2樓客廳張○利身上 ③無證據證明與本案犯行有關 153 中國移動SIM 卡（0000000000000000000 ，用戶號碼不詳，似為00000000000 ） 1 張 ①扣押物品目錄表編號C-64  ②查獲位置：○○街0號2樓客廳張○利身上 ③無證據證明與本案犯行有關 

附表三：
證人張○利之指認犯罪嫌疑人紀錄表（警2610卷二第229至235頁）、證人李○宇之指認犯罪嫌疑人紀錄表（警2610卷二第289至295頁）、證人黃○閎之指認犯罪嫌疑人紀錄表（警2610卷三第31至37頁）、證人林○宇之指認犯罪嫌疑人紀錄表（偵7587卷第95至102頁）、證人陳○瑋之指認犯罪嫌疑人紀錄表（警2610卷三第93至101頁）、共同被告鄭○修之門號0000000000號手機內通訊軟體Viber對話紀錄翻拍照片（警2610卷二第329至446頁、警2610卷三第304至330頁）、共同被告鄭○修之門號0000000000號通訊軟體Viber聯絡人資料、「狗年旺旺團」群組對話紀錄翻拍照片（警2610卷二第55至153頁）、共同被告鄭○修之門號0000000000號通訊軟體WeChat「鄭氏企業-快打群組」群組對話紀錄、上傳影片翻拍照片（警2610卷一第149至151頁）、被告鄭○修之門號0000000000號通訊軟體iMessage對話紀錄翻拍照片（偵93卷第213、247頁）、被告李昕紘持用之手機（IMEI：000000000000000號）通訊錄、通訊軟體iMessage對話紀錄翻拍照片（警2610卷二第191至192頁）、共同被告蔡○憲之門號0000000000號通訊軟體Line對話紀錄翻拍照片（偵93卷第138、213頁）、證人陳○瑋之門號0000000000號通訊軟體Line對話紀錄翻拍照片（警2610卷三第117至127頁）、○○○○汽車旅館○○會館107年4月10日住宿資料及帳單明細表（警2610卷三第375至377頁）、被告李昕紘之車牌號碼0000-00號自用小客車車輛詳細資料報表、車行紀錄（警2610卷一第347 頁、警2610卷三第379至380頁）、原審法院107年聲搜字第250號搜索票（警2610卷三第137頁）、雲林縣警察局刑事警察大隊107年5月2日（執行處所：雲林縣○○市○○街0號2樓）搜索扣押筆錄暨扣押物品目錄表（警2610卷三第139至158頁）、雲林地檢署108年度保字第1029號扣押物品清單（原審卷一第213至216頁）、現場搜索照片（警2610卷三第159至181頁）、雲林縣警察局107年5月2日（執行處所：雲林縣○○鄉○○村○○00○0號）扣押筆錄暨扣押物品目錄表（原審卷二第139至151頁）。